【裁判字號】    98,上易,705
【裁判日期】    980902
【裁判案由】    傷害
【裁判全文】
臺灣高等法院刑事判決                 98年度上易字第705號
上  訴  人  臺灣板橋地方法院檢察署檢察官
被      告  乙○○
上列上訴人因被告傷害案件，不服臺灣板橋地方法院97年度易字
第3792號，中華民國98年2月5日第一審判決（起訴案號：臺灣板
橋地方法院檢察署97年度偵字第31295號），提起上訴，本院判
決如下：
    主  文
上訴駁回。
    事  實
一、乙○○於民國97年4月22日15時許，在臺北縣板橋市○○街
    53號前，因與妻妹之友人甲○○發生口角爭執，竟與綽號「
    阿男」、「阿瑋」之真實姓名年籍不詳成年男子2人，基於
    傷害之犯意聯絡，共同以徒手毆打甲○○頭部及身體等處，
    甲○○因而受有頭部外傷及雙肩、左腰部多處挫傷等傷害。
二、案經甲○○訴由臺北縣政府警察局海山分局報告臺灣板橋地
    方法院檢察署檢察官偵查起訴。
    理  由
一、前揭事實，迭據被告乙○○於警詢、偵查中、原審及本院審
    理時坦承不諱，核與證人即告訴人甲○○於警詢及偵查中證
    述情節大致相符，並有行政院衛生署臺北醫院於97年4月22
    日出具之診斷證明書1件附卷可稽，足徵被告前揭自白核與
    事實相符，應堪採信。本件事證明確，被告犯行堪以認定。
二、核被告所為，係犯刑法第277條第1項之傷害罪。被告就上開
    犯行與綽號「阿男」、「阿瑋」之成年男子間，有犯意聯絡
    及行為分擔，應論以共同正犯。原審以被告所為事證明確，
    適用刑法第28條、第277條第1項、第41條第1項前段，刑法
    施行法第1條之1之規定，併審酌被告並無犯罪前科，有本院
    被告前案紀錄表1件在卷可憑，素行良好，竟不循理性解決
    問題，反僅因發生口角衝突，即一時氣憤，與另2名不詳男
    子共同出手毆打被害人，兼衡其犯罪之手段、對被害人所生
    傷害程度及被告於事發後自始坦承犯行，犯後態度良好等一
    切情狀，量處拘役50日，並諭知易科罰金之折算標準。經核
    其認事用法及量刑均無不當。檢察官上訴意旨，以被告未與
    告訴人和解，量刑過輕，且告訴人仍願給予被告和解機會云
    云為由，指摘原審判決不當。然告訴人經本院通知除到庭1
    次外即均未到庭，且告訴人表示不願和解，被告與告訴人因
    此尚未和解，被告希望由法院判決，不再談和解等情，已據
    被告於本院準備程序中陳明在卷（見本院卷第45頁反面），
    是本件已可認定被告與告訴人未能達成民事和解。另按刑之
    量定，係屬事實審法院得依職權自由裁量之事項，原判決既
    已審酌被告上開情狀，併斟酌刑法第57條各款所列情狀，而
    未逾越法定刑度，即無違法或顯然失當之情，是檢察官之上
    訴並無理由，應予駁回。
三、被告經合法傳喚，無正當理由不到庭，爰不待其陳述，逕行
    判決。
據上論斷，應依刑事訴訟法第368條、第371條，判決如主文。
本案經檢察官李叔芬到庭執行職務。
中    華    民    國    98    年    9     月     2    日
                  刑事第二十二庭審判長法  官  何菁莪
                                      法  官  江振義
                                      法  官  李麗珠
以上正本證明與原本無異。
不得上訴。
                                      書記官  陳禹任
中    華    民    國    98    年    9     月     4    日
附錄：本案論罪科刑法條全文
刑法第277條
傷害人之身體或健康者，處三年以下有期徒刑、拘役或一千元以
下罰金。
犯前項之罪因而致人於死者，處無期徒刑或七年以上有期徒刑；
致重傷者，處三年以上十年以下有期徒刑。


司法院資訊處製作；財團法人民間司法改革基金會備份。
